# 企业会计准则讲解2010word版（全）

提问人：狼来了 时间：2011-03-17 10:45:02
请教，为什么逆流交易在合并抵销中按全额而不是按比例抵销？

回答人：chenyiwei
回复 390 楼 狼来了 的帖子例3-11应该是有些问题，这在《讲解 2008 》的时代就已经注意到，也与财政部会计司的有关人士确认过，但在《讲解 2010 》中仍未修改。你可以搜索一下本版面上当时对此问题的讨论。

提问人：uniwinjz 时间：2011-08-13 07:10:29
第三章长期股权投资/第三节/二、长期股权投资的权益法-------新增：(八)投资单位对被投资单位的持股比例发生变化，但被投资单位仍然是投资单位的联营企业或合营企业时的处理投资单位对被投资单位的持股比例减少，如处置部分投资，投资比例减少，但被投资单位仍然是投资单位的联营企业或合营企业时，投资单位应当继续采用权益法核算剩余投资，并按处置投资的比例将以前在其他综合收益(资本公积）中确认的利得或损失结转至当期损益。投资单位对被投资单位的持股比例增加，如新增投资，但被投资单位仍然是投资单位的联营企业或合营企业时，投资单位应当按照新的持股比例对投资继续采用权益法进行核算。在新增投资日，如果新增投资成本大于按新增持股比例计算的被投资单位可辨认净资产公允价值份额，不调整长期股权投资成本;如果新增投资成本小于按新增持股比例计算的被投资单位可辨认净资产公允价值份额，应按该差额，调整长期股权投资成本和营业外收入。在新增投资日，该项长期股权投资取得新增投资时的原账面价值与按增资后持股比例扣除新增持股比例后的持股比例计算应享有的被投资单位可辨认净资产公允价值份额之间的差额，应当调整长期股权投资账面价值和资本公积。
从网上下载的电子版的讲解（ 2010 ）有这一段，并且作为讲解（ 2010 ）与讲解（ 2008 ）的重大差异给予提示，但刚才查阅了纸质版本的讲解（ 2010 ），发现没有这一段了

回答人：chenyiwei
是的。 2010 有前后两个版本。本版面的置顶帖子里有相关的提示。